【裁判字號】    98,再易,8
【裁判日期】    980519
【裁判案由】    再審之訴
【裁判全文】
臺灣板橋地方法院民事裁定               98年度再易字第8號
再審原告    甲○○
再審被告    千翔工程管理股份有限公司
                        樓
法定代理人  乙○○
上列當事人間請求再審之訴事件，再審原告對於本院民國98年3
月25日97年度簡上字第197 號確定判決提起再審之訴，本院裁定
如下：
    主  文
再審之訴駁回。
再審訴訟費用由再審原告負擔。
    理  由
一、再審原告提起再審之訴主張：
    兩造係於民國96年9 月28日成立雇主關係，再審原告係由再
    審被告員工領班帶領至台北小巨蛋中控室並囑付練習操作，
    以隨時應付狀況之發生。於離開時將電腦關機，乃一般常識
    之正常動作，詎數小時後竟莫名通知無法開機，並當場被柯
    姓經理要求手寫悔過書並隨即離職。再審被告及其配合廠商
    均無法確實證明系爭系統之所以不能開機，係因再審原告之
    不正常操作所致，其對再審原告應無損害賠償請求權存在。
    嗣再審被告於10月中旬，復要求再審原告至事件地點，明知
    自行拆卸機體修復不果，而喪失簽約維修廠商保固責任範圍
    ，竟誘導再審原告於緊張慌亂之下簽立切結書，日期記載為
    同年9 月28日，顯有意竄改栽贓再審原告。爰依民事訴訟法
    第496條第11項之規定，提起本件再審之訴等語。
二、按提起再審之訴，應依民事訴訟法第501 條第1 項第4 款表
    明再審理由，及關於再審理由並遵守不變期間之證據，此為
    必須具備之程式。所謂表明再審理由，除表明有何條款之再
    審事由外，更必須指明確定判決有如何合於法定再審事由之
    具體情事始為相當，倘僅泛言有何條款之再審事由，而無具
    體情事者，仍難謂已合法表明再審事由。再審原告倘未合法
    表明再審事由，即為無再審之事由，依最高法院61年台再字
    第137 號及60年台抗字第538 號判例意旨，性質上無庸命其
    補正，其再審之訴為不合法。又按再審之訴不合法者，法院
    應以裁定駁回之。民事訴訟法第502 條第1 項明文規定。
三、經查，本件依再審原告所主張之上開再審理由，雖表明依民
    事訴訟法第496 條第11項「為判決基礎之民事、刑事、行政
    訴訟判決及其他裁判或行政處分，依其後之確定裁判或行政
    處分已變更者。」之規定，提起本件再審之訴，惟依所述事
    實及理由，並未指明系爭確定判決有如何合於上開法定再審
    事由之具體情事，則其提起本件再審之訴，程式顯有未合，
    依上開說明，爰不待補正，逕以裁定駁回其起訴。
四、依民事訴訟法第502 條第1 項、第95條、第78條，裁定如主
    文。
中    華    民    國    98    年    5     月    19    日
                  民事第二庭    審判長法  官  蕭胤瑮
                                      法  官  鍾啟煌
                                      法  官  陳麗玲
以上正本係照原本作成
不得抗告
中    華    民    國    98    年    5     月    20    日
                                      書記官  吳俞玲


司法院資訊處製作；財團法人民間司法改革基金會備份。
